【裁判字號】    97,訴,2205
【裁判日期】    971114
【裁判案由】    毒品危害防制條例
【裁判全文】
臺灣板橋地方法院刑事判決              97年度訴字第2205號
公  訴  人  臺灣板橋地方法院檢察署檢察官
被      告  甲○○
上列被告因違反毒品危害防制條例案件，經檢察官提起公訴（九
十七年度毒偵緝字第二六二號），被告於準備程序中對被訴之事
實為有罪陳述，本院合議庭裁定由受命法官獨任行簡式審判程序
，並判決如下：
    主  文
甲○○施用第一級毒品，累犯，處有期徒刑拾月，減為有期徒刑
伍月，如易科罰金，以新臺幣壹仟元折算壹日。扣案第一級毒品
海洛因驗餘淨重零點壹參公克沒收銷燬之。
    事  實
一、甲○○前因施用毒品案件，經二次送勒戒所觀察、勒戒後，
    分別於民國九十一年二月二十二日、九十二年十二月十六日
    均認無繼續施用毒品之傾向，而執行完畢釋放出所，並分別
    由臺灣板橋地方法院檢察署檢察官以九十一年毒偵字第五九
    八號、臺灣士林地方法院檢察署以九十二年毒偵緝字第一五
    八號為不起訴處分確定。又於九十三年間因轉讓毒品案件，
    經本院以九十二年度訴緝字第二三三號判處有期徒刑六月確
    定，復因施用毒品案件，經本院以九十三年簡字第五０三八
    號判處有期徒刑四月確定，嗣上開二罪刑經接續執行，於九
    十四年十月十二日執行完畢。詎甲○○未知悔悟，明知海洛
    因係毒品危害防制條例所規定之第一級毒品，不得非法持有
    、施用，竟於上開觀察、勒戒執行完畢釋放後五年內，基於
    施用第一級毒品海洛因之犯意，於九十五年九月六日晚間某
    時許（起訴書略載為同月七日為警採尿前二十六小時內某時
    ），在其當時位於臺北縣板橋市○○街八十五巷二弄七號住
    處，以將毒品海洛因摻入香菸，並點燃香菸吸聞之方式，施
    用第一級毒品海洛因。嗣甲○○於九十五年九月七日晚間十
    時許，在上址住處為警查獲，並在房間桌上扣得其所施用之
    第一級毒品海洛因一包（扣案毛重０‧三公克、淨重不詳，
    經取樣部分檢驗用罄，驗餘淨重０‧一三公克；外包裝袋重
    ０‧一九公克），而甲○○竟於警詢、偵查中冒用陳思延之
    姓名應訊（甲○○此部分所涉行使偽造私文書罪，另經本院
    以九十七年度簡字第七七０九號判處有期徒刑六月，減為有
    期徒刑三月），但仍經警採集其尿液送驗結果呈毒品海洛因
    代謝物嗎啡陽性反應，嗣經檢察官訊問陳思延本人，並將甲
    ○○上述為警查獲時捺印之指紋卡送請內政部刑事警察局鑑
    定發現與該局檔存甲○○之指紋卡相符，始查悉上情。
二、案經臺北市政府警察局大安分局移送臺灣板橋地方法院檢察
    署檢察官偵查起訴。
    理  由
一、訊據被告甲○○對於上揭時地，施用第一級毒品海洛因之事
    實，於本院審理中坦承不諱，並有其所施用之白色粉末一包
    扣案可資佐證。又被告於九十五年九月七日經警查獲所採集
    尿液經送鑑定，亦呈海洛因代謝物嗎啡陽性反應，有臺灣尖
    端先進生技醫藥股份有限公司九十五年九月二十日（檢體編
    號００５８７０號）濫用藥物檢驗報告、尿液委驗單各一紙
    在卷可稽。又上述扣案之白色粉末一包，經送法務部調查局
    鑑定，確為第一級毒品海洛因（扣案毛重０‧三公克、淨重
    不詳，經取樣部分檢驗用罄，驗餘淨重０‧一三公克；外包
    裝袋重０‧一九公克）無誤，有該局九十五年十月二十四日
    調科壹字第０九五二三０二九二九０號鑑定書一紙附卷可按
    。另被告甲○○於九十五年九月七日為警查獲後，其於警詢
    、偵查中冒用陳思延之姓名應訊，嗣經檢察官訊問陳思延本
    人，並將甲○○上述為警查獲時捺印之指紋卡送請內政部刑
    事警察局鑑定發現與該局檔存甲○○之指紋卡相符等情，亦
    據證人陳思延於警詢、偵查供述在卷，並有刑事警察局九十
    七年四月一日刑紋字第０九七００四三三四一號鑑驗書附卷
    足憑，堪認被告甲○○確於九十五年九月七日晚間十時許，
    在上址住處為警查獲並經警採尿送驗結果呈毒品海洛因代謝
    物嗎啡陽性反應。再者，被告前因施用毒品案件，經二次觀
    察、勒戒後，先後於九十一年二月二十二日、九十二年十二
    月十六日認無繼續施用毒品之傾向而執行完畢釋放出所，並
    分別由臺灣板橋地方法院檢察署檢察官以九十一年毒偵字第
    五九八號、臺灣士林地方法院檢察署以九十二年毒偵緝字第
    一五八號為不起訴處分確定，復有臺灣高等法院被告前案紀
    錄表附卷可憑，是被告係觀察、勒戒執行完畢釋放後五年內
    再犯本案施用第一級毒品罪。本案事證明確，被告犯行洵堪
    認定，應依法論科。
二、按海洛因係毒品危害防制條例第二條第二項第一款所明定之
    第一級毒品，不得非法持有、施用。核被告所為，係犯毒品
    危害防制條例第十條第一項之施用第一級毒品海洛因罪。其
    施用第一級毒品海洛因前後持有海洛因之低度行為，應為施
    用海洛因之高度行為所吸收，不另論罪。另被告有上述事實
    欄所載之有期徒刑執行完畢紀錄，有前開臺灣高等法院被告
    前案紀錄表可按，其於有期徒刑之執行完畢後五年內，故意
    再犯本件有期徒刑以上之罪，為累犯，應依刑法第四十七條
    第一項之規定加重其刑。爰審酌被告犯罪之動機、目的、手
    段，施用毒品戕害一己身心健康所生之危害，惟未對他人造
    成實際損害，及其犯後於警詢、偵查中冒名應訊，妨害警察
    、偵查機關偵查犯罪之正確性，暨被告於本院審理中坦承犯
    行之態度等一切情狀，量處如主文所示之刑，以資儆懲。
三、末查中華民國九十六年罪犯減刑條例第五條固規定：「本條
    例施行前，經通緝而未於中華民國九十六年十二月三十一日
    前自動歸案接受偵查、審判或執行者，不得依本條例減刑。
    」惟被告本案犯罪時間在九十六年四月二十四日以前，且本
    案臺灣板橋地方法院檢察署檢察官係九十七年五月十四日起
    訴繫屬於本院，而被告於九十七年八月二十二日本案審理中
    ，因傳拘無著經發布通緝，嗣於同年十月二十七日經警緝獲
    而撤緝等情，有本院收狀戳、通緝書、撤銷通緝書、中和分
    局通緝案件報告書等件在卷可稽，是被告係上開減刑條例施
    行後，始經檢察官起訴並經本院發布通緝後，於九十七年十
    月二十七日為警緝獲，則被告上開行為與中華民國九十六年
    罪犯減刑條例第五條不得減刑之規定並不相符。另依臺灣高
    等法院通緝紀錄表之記載，被告於九十六年四月二十七日經
    臺灣板橋地方法院檢察署以九十六年乙○榮偵行緝字第二０
    一五號發布通緝，並於九十七年三月十八日因「緝獲歸案」
    而撤銷通緝等情，然觀之偵查卷附上開檢察署九十六年乙○
    榮偵行緝字第二０一五號通緝書記載被通緝人姓名為陳思延
    ，且經陳思延本人於九十七年三月十二日到案，該署於年三
    月十八日因「緝獲歸案」而撤銷通緝，亦有撤銷通緝書（稿
    ）在卷可稽，顯見上開通緝及緝獲之對象均非被告甲○○，
    況被告於九十五年十月四日起至九十六年十二月四日在監服
    刑一節，亦有臺灣高等法院在監在押全國紀錄表可按，是被
    告於中華民國九十六年罪犯減刑條例施行即九十六年七月十
    六日前即已在監執行，嗣於九十六年十二月四日始出監，亦
    難認被告偵查中之行為與前揭中華民國九十六年罪犯減刑條
    例第五條規定不得減刑之規定相合。故而被告本案施用第一
    級毒品之犯罪時間既在九十六年四月二十四日以前，有中華
    民國九十六年罪犯減刑條例第二條第一項第三款規定之適用
    ，爰減其宣告刑期二分之一，並諭知易科罰金之折算標準。
三、扣案海洛因（驗餘淨重０‧一三公克），係被告本案所施用
    之第一級毒品，業據被告於本院審理中供明在卷，核屬本案
    查獲之第一級毒品，應依毒品危害防制條例第十八條第一項
    前段之規定，宣告沒收銷燬之；另取樣之海洛因部分，因檢
    驗用罄而滅失，爰不另為沒收銷燬之諭知。至包裝上開毒品
    海洛因之包裝塑膠袋一只，固係供被告施用毒品海洛因時用
    以盛裝、包裹海洛因之物，惟據被告於警、偵訊及審理中明
    確供稱該扣案毒品海洛因係其男友陳金在所有之物等語；此
    外，復無其他證據足以證明該扣案毒品係被告所有，且該包
    裝袋非屬於查獲之毒品，故就上開包裝塑膠袋不另予宣告沒
    收，附此敘明。
據上論斷，應依刑事訴訟法第二百七十三條之一第一項、第二百
九十九條第一項前段，毒品危害防制條例第十條第一項、第十八
條第一項前段，刑法第十一條前段、第四十七條第一項、第四十
一條第一項前段，中華民國九十六年罪犯減刑條例第二條第一項
第三款、第七條、第九條，判決如主文。
本案經檢察官李巧菱到庭執行職務。
中    華    民    國    97    年    11    月    14    日
                  刑事第十三庭  法  官  楊 志 雄
以上正本證明與原本無異。
如不服本判決應於送達後十日內向本院提出上訴狀。
                                書記官  陳 春 銘
中    華    民    國    97    年    11    月    14    日
附錄本案論罪科刑法條全文：
毒品危害防制條例第十條第一項
施用第一級毒品者，處六月以上五年以下有期徒刑。


司法院資訊處製作；財團法人民間司法改革基金會備份。
